臺灣桃園地方法院刑事判決　　　　　　　 94年度訴字第813號
　　公　訴　人　臺灣桃園地方法院檢察署檢察官
　　被　　　告　甲○○
　　　　　　　　　　　　　之4.
　　選任辯護人　郭啟榮律師
上列被告因違反護照條例等案件，經檢察官提起公訴（94年度偵
字第931 號），被告於準備程序進行中為有罪之陳述，經本院合
議庭裁定由受命法官獨任進行簡式審判程序後，檢察官聲請改依
協商程序而為判決，本院判決如下：
    主  文
甲○○共同行使偽造私文書，足以生損害公眾及他人，處有期徒
刑陸月，如易科罰金，以參佰元折算壹日。扣案編號000000000
號之「趙莉媚」中華民國護照壹本、變造「趙莉媚」國民身分證
上之甲○○照片壹張及「中華民國普通護照申請書」（一式二份
）上偽造之「趙莉媚」署名貳枚，均沒收。
    事實及理由
一、犯罪事實：
    甲○○為大陸地區人民，為方便往來臺灣、大陸地區，竟與
    綽號「阿妹」之姓名年籍不詳女子共同基於變造身分證以供
    申請護照及行使偽造私文書之犯意聯絡，於民國92年1 月間
    之某日，在台北市○○街與南京東路口之「浪漫一生」西餐
    廳內，以新台幣（下同）46萬之代價，提供其所有之相片予
    「阿妹」，由「阿妹」變造「趙莉媚」之身分證後，再將甲
    ○○之照片、偽造之趙莉媚身分證影本交付予不知情之鴻慶
    旅行社職員許淑芬，由其填載編號為Ｚ000000000號中華民國
    普通護照申請書，並在申請書上填寫趙莉媚之年籍資料及黏
    貼甲○○之照片，而行使該偽造之申請書，向外交部領事事
    務局（以下簡稱領事局）冒用趙莉媚之名義申請護照，致不
    知情之領事局人員據此不實之申請書，將上開不實事項登載
    於其職務上所掌之公文書，而核發姓名年籍資料為趙莉媚，
    照片為甲○○之中華民國護照乙本，足生損害於趙莉媚及領
    事局對護照核發管理之正確性。嗣甲○○於92年3 月間自「
    阿妹」處取得前述護照、變造之身份證後，遂基於使公務員
    登載不實事項於職務上所掌公文書之概括犯意，自92年6 月
    11日起至93年7 月10日止，連續持上述護照，冒用趙莉媚名
    義搭乘班機自桃園中正國際機場入出境多次（出境10次、入
    境9 次），於每次出境或入境時出示前開護照予查驗人員，
    主張其係趙莉媚，致使該等不知情之內政部警政署航空警察
    局證照查驗人員，將此「趙莉媚」入出境之不實事項輸入電
    腦，而登載於職務上所掌之內政部入出境管理局入出境電腦
    報表公文書上，足生損害於境管局對於入出境管理之正確性
    及趙莉媚。嗣於94年1 月4 日甲○○再持上開護照入境時，
    為警查獲，始知上情。
二、證據：
  (一)被告甲○○於偵查中及本院審理中自白。
  (二)證人許淑芬於偵查中之證詞。
  (三)中華民國普通護照申請書影本、入出境查詢結果各1 件。
  (四)扣案變造之趙莉媚身分證、中華民國護照可資佐證。
三、本件經檢察官與被告於審判外達成協商之合意且被告已認罪
    ，其合意內容為：被告願受科刑範圍為有期徒刑6 月，如易
    科罰金以300 元折算1 日。經查，上開協商合意並無刑事訴
    訟法第455 條之4 第1 項所列情形之一，檢察官聲請改依協
    商程序而為判決，本院爰不經言詞辯論，於協商合意範圍內
    為協商判決，合予敘明。
四、應適用之法條：刑事訴訟法第455 條之4 第2 項、第455 條
    之8 ，護照條例第23條第1 項，刑法第11條前段、第28條、
    第216 條、第210 條、第214 條、第55條、第219 條、第38
    條第1 項第2 款、第3 款，罰金罰鍰提高標準條例第1 條前
    段、第2 條。
五、本判決除有刑事訴訟法第455 條之4 第1 項第1 款、第2 款
    、第4 款、第6 款、第7 款所定情形之一，或違反同條第2
    項規定者外，不得上訴。
六、如不服本件判決，得自收受判決送達之日起10日內，向本院
    提出上訴書狀，上訴於第二審法院。
中　　華　　民　　國　　94　  年　　6 　  月　13　  　日
                        臺灣桃園地方法院刑事第六庭
                                法  官  蔡寶樺
以上正本證明與原本無異。
如不服本判決，應於判決送達後10日內向本院提出上訴狀（應附
繕本），上訴於臺灣高等法院。
　　　　　　　　　　　　　    　書記官　王泰元
中　　華　　民　　國　　94　  年　　6 　  月　13　  　日
